臺灣臺北地方法院民事判決
111年度北簡字第14976號
原      告  台北富邦商業銀行股份有限公司

法定代理人  程耀輝  
訴訟代理人  張國能  

被      告  林港為  
上列當事人間請求返還借款事件，本院於民國111年11月21日言
詞辯論終結，判決如下︰
    主      文
被告應給付原告新臺幣肆萬陸仟柒佰參拾元，及自民國一一一年
四月二十七日起至清償日止，按週年利率百分之一點八四五計算
之利息，暨玖佰元之違約金。
被告應給付原告新臺幣玖萬零壹元，及自民國一一一年六月二十
八日起至起至清償日止，按週年利率百分之一點八四五計算之利
息，暨玖佰元之違約金。
訴訟費用新臺幣壹仟肆佰肆拾元由被告負擔。
本判決第一項得假執行。但被告以新臺幣肆萬陸仟柒佰參拾元為
原告預供擔保，得免為假執行。
本判決第二項得假執行。但被告以新臺幣玖萬零壹元為原告預供
擔保，得免為假執行。
    事實及理由
壹、程序方面：
    按當事人得以合意定第一審管轄法院。但以關於由一定法律
    關係而生之訴訟為限。前項合意，應以文書證之。民事訴訟
    法第24條定有明文。本件依兩造所簽訂之貸款契約書第18條
    約定，雙方合意以臺灣臺北地方法院為第一審管轄法院，故
    原告向本院提起本件訴訟，核與首揭規定相符，本院就本件
    訴訟自有管轄權，合先敘明。
貳、實體方面：
一、原告起訴主張：被告分別於民國109年5月18日及110年6月22
    日向原告借款新臺幣（下同）10萬元及10萬元，共20萬元，
    詎被告均未依約清償，尚欠如主文第1、2項所示，爰依消費
    借貸法律關係提起本件訴訟等語。並聲明：如主文第1、2項
    所示。
二、被告則以：對原告請求之金額不爭執等語。
三、經查，原告主張之上開事實，業據提出貸款契約書及客戶放
    款交易明細表等件為證，核屬相符，復為被告所不爭執，自
    堪信原告之上開主張為真實。從而，原告依消費借貸法律關
    係請求被告給付如主文第1、2項所示之金額，為有理由，應
    予准許。
四、本件係就民事訴訟法第427條第1項訴訟適用簡易程序所為被
    告敗訴之判決，依同法第389條第1項第3款規定，應依職權
    宣告假執行。並依同法第392條第2項規定，依職權宣告被告
    預供擔保後，得免為假執行。
五、訴訟費用負擔之依據：民事訴訟法第78條。本件訴訟費用額
    ，依後附計算書確定如主文第3項所示金額。
中　　華　　民　　國　　111 　年　　11　　月　　29　　日
　　              臺北簡易庭  法  官  陳家淳
以上正本證明與原本無異。
如不服本判決，應於判決送達後20日內向本庭（臺北市○○○路0段
000巷0號）提出上訴狀。（須按他造當事人之人數附繕本）。如
委任律師提起上訴者，應一併繳納上訴審裁判費。
中　　華　　民　　國　　111 　年　　12　　月　　2 　　日
                              書記官  蘇炫綺
計　 算 　書
項　　　　目             金　額（新臺幣）     　　備　註
第一審裁判費   　 　　   1,440元
合　　　　計　　　       1,440元